【裁判字號】    97,易,341
【裁判日期】    970430
【裁判案由】    竊盜
【裁判全文】
臺灣屏東地方法院刑事判決               97年度易字第300號
公  訴  人  臺灣屏東地方法院檢察署檢察官
被      告  甲○○
                    (
上列被告因竊盜案件，經檢察官提起公訴（97年度偵字第2002號
）及追加起訴（97年度偵字第2150號），嗣被告於本院準備程序
進行中先就被訴事實為有罪之陳述，本院告知被告簡式審判程序
之旨，並聽取當事人之意見後，裁定改依簡式審判程序審理，本
院判決如下：
    主  文
甲○○竊盜，累犯，處有期徒刑陸月；又竊盜，累犯，處有期徒
刑陸月。應執行有期徒刑拾月。
    事  實
一、甲○○曾於民國88年間，因犯殺人未遂案件，經本院以88年
    度訴字第724 號判處有期徒刑5 年4 月，並經臺灣高等法院
    高雄分院以89年度上訴字第301 號駁回上訴確定，並於93年
    1 月20日縮短刑期假釋出監，於假釋期間，復於93年間，因
    違反毒品危害防制條例案件，經本院以93年度訴字第725 號
    判處有期徒刑8 月確定；又於93年間，再因犯竊盜罪，經本
    院以93年度易字第754 號判處有期徒刑8 月確定，嗣上開2
    罪經本院以95年度聲字第228 號裁定定應執行刑為有期徒刑
    1 年2 月，並經撤銷前開假釋，應執行殘刑1 年1 月4 日，
    上開各罪接續執行，於96年2 月20日縮刑期滿執行完畢。詎
    仍不知悔改，各別基於意圖為自己不法之所有之竊盜犯意，
    分別於下開時地為下列之竊盜行為：
  (一)於97年2 月27日下午16時許，在屏東縣屏東市○○路119 號
    （寶建醫院）前，持路上拾得之鑰匙1 支，竊取巴勇華所有
    、車牌號碼為PHJ-247 號之機車1 輛，得手後，供己代步之
    用。嗣於同年3 月1 日17時許，在屏東縣屏東市○○街154
    巷2 弄2 號前，為警當場埋伏而查獲，並扣得上開鑰匙1 支
    。
  (二)又另行起意，於97年3 月16日晚間18時許，在屏東縣屏東市
    ○○里○○路179 號前，持路上拾得之鑰匙1 支，竊取陳吉
    藤所有、車牌號碼為PBE-623 號之機車及安全帽1 頂，得手
    後，供己使用。嗣於同年月21日下午16時許，為警在屏東縣
    屏東市○○○街30號前因其形跡可疑上前盤查而查獲，並扣
    得上開鑰匙1 支。
二、案經屏東縣警察局屏東分局報請臺灣屏東地方法院檢察署檢
    察官偵查起訴。
    理  由
壹、程序部分
一、按除被告所犯為死刑、無期徒刑、最輕本刑為3 年以上有期
    徒刑之罪或高等法院管轄第一審案件者外，於法院行準備程
    序進行中，被告先就被訴事實為有罪之陳述時，審判長得告
    知被告簡式審判程序之旨，並聽取當事人、代理人、辯護人
    及輔佐人之意見後，裁定進行簡式審判程序；又簡式審判程
    序之證據調查，不受刑事訴訟法第159 條第1 項、第161 條
    之2 、第161 條之3 、第163 條之1 及第164 條至第170 條
    規定之限制，刑事訴訟法第273 條之1 第1 項、第279 條第
    2 項前段、第273 條之2 分別定有明文。被告所為係犯死刑
    、無期徒刑、最輕本刑為3 年以上有期徒刑以外之罪，其於
    準備程序中就被訴事實為有罪之陳述，經法官告知簡式審判
    程序之旨，並聽取公訴人、被告之意見後，本院裁定改行簡
    式審判程序，合先敘明。
貳、實體部分
一、上開犯罪事實業據被告甲○○坦承不諱，核與被害人巴勇華
    、陳吉藤之指述相符，復有偵查報告、調查報告、扣押物品
    目錄表、全國屏東市加油站電子計算機統一發票、贓物認領
    保管單、屏東縣警察局車輛協尋電腦輸入單、屏東縣警察局
    車輛尋獲電腦輸入單、照片6 張等各項證據附卷可稽，被告
    之自白核與事實相符，本件事證已明，被告犯行洵堪認定。
二、核被告甲○○所為，均係犯刑法第320 條第1 項之竊盜罪。
    被告所犯上開二罪，犯意各別，行為互殊，應分論併罰之。
    查被告前於88年間，因犯殺人未遂案件，經本院以88年度訴
    字第724 號判處有期徒刑5 年4 月，並經臺灣高等法院高雄
    分院以89年度上訴字第301 號駁回上訴確定，並於93年1 月
    20日縮短刑期假釋出監，於假釋期間，復於93年間，因違反
    毒品危害防制條例案件，經本院以93年度訴字第725 號判處
    有期徒刑8 月確定；又於93年間，再因犯竊盜罪，經本院以
    93年度易字第754 號判處有期徒刑8 月確定，嗣上開2 罪經
    本院以95年度聲字第228 號裁定定應執行刑為有期徒刑1 年
    2 月，並經撤銷前開假釋，應執行殘刑1 年1 月4 日，上開
    各罪接續執行，於96年2 月20日縮刑期滿執行完畢等節，有
    臺灣高等法院被告前案紀錄表在卷可按，其受有期徒刑執行
    完畢，於5 年以內故意再犯本件最重本刑為有期徒刑以上之
    罪，為累犯，應依刑法第47 條 第1 項之規定，各加重其刑
    。爰審酌被告素行非佳，前有多起竊盜、毒品等前案紀錄（
    有卷附之臺灣高等法院被告前案紀錄表可按，最近一次竊盜
    案件係於97年3 月31日經本院以97年度簡字第531 號判處有
    期徒刑5 月，不構成累犯），正值青壯而不思以正途謀生，
    甫執行完畢後又犯下本件數案竊盜犯行，顯見其猶不知警惕
    ；惟衡其所竊得之財物價值非高，手段尚稱平和，所生之危
    害非鉅及犯後尚能坦承犯行，並兼衡公訴人之求刑等一切情
    狀，分別量處如主文所示之刑，並定其應執行之刑。另扣案
    之鑰匙共2 支，雖係供被告上開犯罪所用之物，惟被告於警
    偵訊中均陳稱係撿路上的鑰匙（見屏警分偵字第0970000561
    2 號卷第3 頁背面、97年度偵字第2002號卷第9 頁），其餘
    並無證據證明係被告所有之物，爰不為沒收之諭知，附此敘
    明。
據上論斷，應依刑事訴訟法第273 條之1 第1 項、第299 條第1
項前段，刑法第320 條第1 項、第47條第1 項、第51條第5 款，
刑法施行法第1 條之1 第1項、第2項前段，判決如主文。
本案經檢察官顏珮珊到庭執行職務
中    華    民    國    97    年    4     月    30    日
                  刑事第一庭    法  官  羅培毓
以上正本證明與原本無異。
如不服本判決應於收受本判決送達後十日內向本院提出上訴書狀，
其未敘述上訴理由者，並得於提起上訴後十日內向本院補提理由
書狀（均須按他造當事人之人數附繕本）「切勿逕送上級法院」
中    華    民    國    97    年    4     月    30    日
                                書記官  呂坤宗
附錄本案論罪科刑法條
刑法第320條（普通竊盜罪、竊佔罪）
意圖為自己或第三人不法之所有，而竊取他人之動產者，為竊盜
罪，處 5 年以下有期徒刑、拘役或 5 百元以下罰金。
意圖為自己或第三人不法之利益，而竊佔他人之不動產者，依前
項之規定處斷。
前二項之未遂犯罰之。


司法院資訊處製作；財團法人民間司法改革基金會備份。
